# 关于权益法核算，统一联营企业会计政策

提问人：jxq425 时间：2013-11-17 23:47:11
请教版主及各位大侠，假如A公司权益法投资一家以出租房屋为主营业务的企业B，该企业的投资性房地产是按照成本法模式进行后续计量的，如果A公司的投资性房地产是按照公允价值模式进行后续计量的或者A公司根本无此类业务，那么A公司在确认权益法下的投资收益的时候，是否可以考虑将B企业的投资性房地产调整为公允价值后续计量。

回答人：chenyiwei
在权益法核算中，也应当基于重要性原则，调整联营企业与投资方之间的重大会计政策差异。见IAS 28第 26 、 27 段：
26 The investor's financial statements shall be prepared using uniform accounting policies for like transactions and events in similar circumstances. 27 If an associate uses accounting policies other than those of the investor for like transactions and events in similar circumstances, adjustments shall be made to conform the associate's accounting policies to those of the investor when the associate's financial statements are used by the investor in applying the equity method.

提问人：jxq425 时间：2013-11-18 18:43:16
谢谢，其实细致的想想，权益法其实是个挺复杂的事情

回答人：chenyiwei
权益法的复杂程度，有时候实际上和合并报表是不相上下的。